【裁判字號】    98,消債更,611
【裁判日期】    980831
【裁判案由】    更生事件
【裁判全文】
臺灣臺中地方法院民事裁定           98年度消債更字第611號
    聲  請  人
    即  債務人  劉淑儀即劉淑.
                          號3.
    代  理  人  柯伊伶  律師
    相  對  人
    即  債權人  臺灣銀行股份有限公司
    法定代理人  蔡富吉
    代  理  人  蕭文國
    相  對  人
    即  債權人  第一商業銀行股份有限公司
    法定代理人  陳裕璋
    代  理  人  己○○
    相  對  人
    即  債權人  國泰世華商業銀行股份有限公司
    法定代理人  汪國華
    代  理  人  許雅蘋
    相  對  人
    即  債權人  遠東國際商業銀行股份有限公司
    法定代理人  洪信德
    代  理  人  乙○○
    相  對  人
    即  債權人  玉山商業銀行股份有限公司
    法定代理人  黃永仁
    代  理  人  庚○○
    相  對  人
    即  債權人  日盛國際商業銀行股份有限公司
    法定代理人  陳  棠
    代  理  人  甲○○
    相  對  人
    即  債權人  友邦國際信用卡股份有限公司
    法定代理人  雷信堅
    代  理  人  戊○○
    相  對  人
    即  債權人  良京實業股份有限公司
                （原「慶銀資產管理股份有限公司」）
                 (原「慶豐商業銀行股份有限公司」)
    法定代理人  床波雄一郎
    代  理  人  丁○○
    相  對  人
    即  債權人  新光行銷股份有限公司
    法定代理人  李明新
    代  理  人  丙○○
上列聲請人聲請消費者債務清理事件，本院裁定如下：
    主    文
聲請人即債務人劉淑儀（即劉淑俄）自中華民國98年 8月31日16
時起開始更生程序。
    理    由
一、按債務人不能清償債務或有不能清償之虞，且無擔保或無優
    先權之債務總額未逾新臺幣1200萬元者，於法院裁定開始清
    算程序或宣告破產前，得向法院聲請更生；又法院開始更生
    程序之裁定，應載明其年、月、日、時，並即時發生效力，
    消費者債務清理條例第 3條、第42條第1項、第45條第1項分
    別定有明文。
二、本件聲請人即債務人聲請意旨略以：因聲請人之財產及收入
    不足以清償債務，前曾依照中華民國銀行公會會員辦理消費
    金融案件無擔保債務協商機制與金融機構成立協商，協商條
    件為月付新台幣11,373元，惟因聲請人每月薪資僅約19,800
    元，在扣除自己生活必要費用及扶養後，實無法依協商條件
    履行，故聲請人無力繼續履行原協商條件，顯係因非可歸責
    於己之事由致履行有重大困難，爰請求准予裁定開始更生生
    活等語。
三、經查，聲請人即債務人非從事營業活動之人，所積欠債務未
    逾1200萬元，亦有財產收入狀況說明書、前揭在職證明書、
    財政部各類所得資料清單、中華民國銀行公會會員辦理消費
    金融案件無擔保債務協商機制協議書、還款計劃書及本件債
    權人清冊暨債權總金額表等在卷可考，且經本院訊問調查屬
    實。
四、次查，聲請人即債務人固曾依中華民國銀行公會會員辦理消
    費金融案件無擔保債務協商機制成立協商，每月應還款11,3
    73元。惟聲請人主張其每月薪資僅約19,800元，而其生活必
    要開支及扶養費，合計13,081元，亦有其提出戶籍謄本、債
    權人清冊、財產及收入狀況說明書、財團法人金融聯合徵信
    中心當事人綜合信用報告--債務人清理條例前置協商專用債
    權人清冊、協議書、無擔保債務還款計劃、財政部台灣省中
    區國稅財產歸屬資料清清單、財政部台灣省中區國稅局95年
    、96年度綜合所得稅各類所得資料清單、薪資單、房屋租賃
    契約書附卷可參，且其所列舉之金額，衡諸現今一般生活水
    準，尚屬相當，則其收入扣除上開必要支出後，顯已不足清
    償前所為之協商款項，則本件聲請人主張其有不可歸責於己
    之事由致履行顯有困難，堪認真實（本件債務人於98年 8月
    31日具狀同意以債權人申報債權總額÷96期所得金額，為其
    更生方案每月應償還之金額，附予敘明）。
五、末查，聲請人即債務人又無經法院裁定開始清算或宣告破產
    之情事。從而，聲請人請求依消費者債務清理條例裁定准予
    更生，揆諸前揭規定，核無不合，應予准許。
中    華    民    國    98    年    8     月    31    日
                  民事庭法  官  顏世傑
上為正本係照原本作成
本件不得抗告
本裁定已於98年8月31日16時公告。
中    華    民    國    98    年    8     月    31    日
                        書記官  楊均謙


司法院資訊處製作；財團法人民間司法改革基金會備份。
